最高法院刑事裁定　　　　　　　一○○年度台抗字第八七六號
抗　告　人　宋志宏
上列抗告人因殺人等罪案件，不服台灣高等法院中華民國一○○
年八月二十九日羈押裁定（九十九年度上重訴字第三七號），提
起抗告，本院裁定如下：
    主  文
抗告駁回。
    理  由
本件原裁定以抗告人宋志宏因殺人等罪案件，經原審法院以九十
九年度上重訴字第三七號判決後，抗告人不服，提起第三審上訴
，原審法院依刑事訴訟法第一百二十一條第二項、第一百零一條
規定訊問後，認抗告人犯罪嫌疑重大，且所犯傷害致人於死及轉
讓禁藥等二罪應執行有期徒刑十五年六月，有畏重罪執行而逃亡
之高度誘因，已有相當理由及事實足認其有逃亡之虞，且抗告人
所犯傷害致人於死罪係法定本刑為無期徒刑、七年以上有期徒刑
之重罪，併有刑事訴訟法第一百零一條第一項第一款、第三款之
情形，非予羈押顯難進行審判或執行，乃裁定自民國一○○年八
月二十九日起予以羈押。經核於法並無違誤。抗告意旨略以：抗
告人前並無逃亡之事實，亦無任何積極事證足認其有逃亡之虞，
又參諸司法院釋字第六六五號解釋意旨，不得僅以抗告人涉犯重
罪，經法院判處有期徒刑，即認其有畏罪逃亡之高度誘因，而依
刑事訴訟法第一百零一條第一項第三款規定予以羈押，否則有違
比例原則，實務上亦不乏有受長期自由刑宣告之被告，經法院准
以限制住居或其他具保方式替代羈押處分之事例；另原審法院於
一○○年八月二十九日始對抗告人為羈押訊問，距羈押期間屆滿
日即一○○年八月三十一日，不足刑事訴訟法第一百零八條第一
項所定之「五日」期間，再者，原審法院係同年八月二十九日為
延長羈押訊問，押票上所載押票日期竟為同年八月二十四日，抗
告人曾對此表示質疑，卻迫於法警要求而簽收之，足見該延押裁
定並未經合議，亦違背刑事訴訟法第一百零八條應於羈押期間屆
滿前送達延長羈押之裁定，否則視為撤銷羈押之規定。故原裁定
顯係違法云云。惟查羈押之目的，在確保刑事偵查、審判程序之
完成及刑罰執行之保全。被告是否符合刑事訴訟法第一百零一條
、第一百零一條之一所規定之羈押要件，應否羈押等各節，事實
審法院本得斟酌訴訟進行程度及其他一切情形而為認定，苟無濫
用其權限之情形，即不得任意指為違法。本件抗告人因殺人等罪
案件，經原審法院以九十九年度上重訴字第三七號刑事判決論處
傷害致人於死等罪刑，並定其應執行刑為有期徒刑十五年六月後
，抗告人不服，提起第三審上訴，原審法院除於一○○年八月二
十九日依規定將該案卷宗及證物送交本院外，並於當天訊問抗告
人後，認其既經第一審及原審法院均判處上開重刑，自屬犯罪嫌
疑重大，且其有畏重罪執行而逃亡之高度誘因，有相當理由及事
實足認其有逃亡之虞，所犯傷害致人於死罪，復係最輕本刑有期
徒刑七年之重罪，同時符合刑事訴訟法第一百零一條第一項第一
款、第三款情形，非予羈押，顯難進行審判及執行，認有羈押之
必要，而於同日執行羈押，並將該羈押起始日一○○年八月二十
九日記載於押票，合法送達予抗告人親收，有原審訊問筆錄、押
票在卷可查。經核尚難謂與司法院釋字第六六五號解釋意旨有所
違背。又原審法院就抗告意旨所主張原審法院於一○○年八月二
十九日始對抗告人為羈押訊問，不足刑事訴訟法第一百零八條第
一項所定「五日」之期間云者，已提出意見書說明該規定係適用
於偵查程序由檢察官向法院聲請裁定羈押被告之情形，本案業經
檢察官起訴而進入審判程序，自無該規定之適用；對抗告意旨另
主張本件押票日期記載為「一○○年八月二十四日」，與實際上
抗告人受羈押訊問之日期不符，並指摘本件羈押未經合法評議一
節，亦以原審為上開羈押訊問後，當天即經受命法官、陪席法官
及審判長合議，認被告有上開應予羈押之理由及必要，而裁定予
以羈押，並批示記載於訊問當天之報到單上，有該報到單可按，
至押票則係裁定外，為使羈押之強制處分合於令狀主義所另行開
立，並非裁定本身。而押票依例係由書記官製作，該押票上記載
書記官實際作業日期，並無不合。本件押票上所載上開日期，乃
書記官為因應實際作業時效之需，事先預為列印空白押票時，由
電腦自動記載其實際列印之日期，自與實際訊問之日期不符，然
此與該押票上依法所記載之抗告人開始羈押日期為一○○年八月
二十九日等各應記載事項間，並無矛盾，於本件羈押尤不生影響
。抗告人執以指摘本件羈押不合法，容有誤會等語。經核俱無違
誤。抗告意旨徒憑己見，任意指摘原裁定違法，殊無足取。況抗
告人對於第二審判決提起第三審上訴，業經本院於一○○年十月
二十日一○○年度台上字第五七八九號刑事判決，以其上訴不合
法律上之程式，予以駁回確定，並將依法發交執行，是本件抗告
已顯無實益。從而本件抗告為無理由，應予駁回。
據上論結，應依刑事訴訟法第四百十二條，裁定如主文。
中    華    民    國  一○○  年    十    月   二十   日
                      最高法院刑事第一庭
                          審判長法官  張  淳  淙  
                                法官  劉  介  民  
                                法官  蔡  彩  貞  
                                法官  陳  春  秋  
                                法官  謝  靜  恒  
本件正本證明與原本無異
                                      書  記  官  
中    華    民    國  一○○  年    十    月  二十五  日
                                                      Ｅ